臺灣彰化地方法院刑事判決
111年度易字第85號
公  訴  人  臺灣彰化地方檢察署檢察官     
被      告  謝尚杰





上列被告因竊盜案件，經檢察官聲請簡易判決處刑（110年度偵
字第10966、12027、12536號），本院認不宜以簡易判決處刑，
改依通常程序審理（原受理案號：111年度簡字第59號），被告
於本院準備程序中就被訴事實為有罪之陳述，經告知簡式審判程
序意旨，並聽取當事人之意見後，本院裁定改行簡式審判程序，
判決如下：
    主  文
謝尚杰犯如附表各編號所示之罪，各處如附表各編號所示之刑及
沒收。附表編號一、八所示不得易科罰金部分，應執行有期徒刑
玖月。附表編號二至七、九所示得易科罰金部分，應執行拘役陸
拾日，如易科罰金，以新臺幣壹仟元折算壹日。沒收部分併執行
之。　　
    事  實
一、謝尚杰先於民國110年8月14日1時許，在彰化縣○○鎮○○路0段
    00號，竊取施佳瑩所有之車牌號碼000-000號之車牌1面(此
    部分竊盜犯行，由臺灣彰化地方檢察署檢察官另案偵查中)
    後，懸掛於其妻蔡旻佳所有之車牌號碼000-000號機車上，
    竟意圖為自己不法之所有，基於竊盜之各別犯意，分別為下
    列行為：
(一)於同日3時許，騎乘上開機車前往鐘國維之妻詹靜華所經營
    位在彰化縣○○鄉○○○路0000號之洗衣店，以廣告旗幟塑膠桿
    上可作為兇器使用之鐵條，勾取掉落在烘衣機下方由詹靜華
    管領之零錢，竊得現金新臺幣(下同)100元。
(二)於同日3、4時許，騎乘上開機車前往彰化縣北斗鎮地政路及
    宮後街附近，以翻動機車置物箱之方式，分別翻動停放在該
    處余世音使用之車牌號碼000-000號機車、楊舒淯使用之車
    牌號碼000-000號機車、黃怡萱使用之車牌號碼000-0000號
    機車、賴志和使用之車牌號碼000-000號機車、洪玉佩使用
    之車牌號碼000-000號機車、楊李玉雲使用之車牌號碼000-0
    00號機車之置物箱，並竊得余世音所有之現金150元、黃怡
    萱所有之口罩1包(價值約50元)、賴志和所有之現金15元，
    楊舒淯、洪玉佩及楊李玉雲部分則因未竊得財物而未遂。
(三)於同日4時許，騎乘上開機車前往黃源銘所經營位在彰化縣○
    ○鄉○○路0段000號之夾娃娃店，拿取店內可作為兇器使用之
    一字螺絲起子，撬開5台扭蛋機零錢盒，然後再走向後方倉
    庫，用力推開倉庫門使鎖頭掉下來後，進入倉庫內蒐尋財物
    ，竊得黃源銘所有之現金1,580元。
(四)於同年月17日2時36分許，騎乘上開機車前往彰化縣○○鎮○○
    路0段000號處，徒手開啟蘇沛萱所有停放該處之車牌號碼00
    0-000號機車之置物箱翻找財物，惟因未竊得財物而未遂。
二、嗣經警據報後，於110年9月1日13時35分許，經謝尚杰同意
    帶同警方至其租屋處，扣得其犯案所著用之安全帽等衣物，
    始查獲上情。
三、案經蘇沛萱訴由彰化縣警察局北斗分局報告臺灣彰化地方檢
    察署檢察官偵查後聲請簡易判決處刑。　　
　　理  由
一、上揭犯罪事實，業據被告謝尚杰於警詢、偵查、本院準備程
    序及審理中均坦承不諱，核與證人施佳瑩、鐘國維、被害人
    余世音、楊舒淯、黃怡萱、賴志和、洪玉佩、楊李玉雲、黃
    源銘、證人即告訴人蘇沛萱於警詢之證述大致相符，並有彰
    化縣警察局北斗分局扣押筆錄、扣押物品目錄表、扣押物品
    照片、職務報告、偵查報告、監視器畫面、現場蒐證照片、
    被告所著衣物照片、車輛詳細資料報表、報案資料、被告用
    以行竊之鐵條繪製圖等在卷可稽，復有扣案之被告犯案所穿
    著之安全帽1頂、黑色鞋子1雙、灰色上衣、黑色上衣、褲子
    各1件、斜背包1個可佐，足認被告之自白與事實相符，堪以
    採信。本案事證明確，被告犯行洵堪認定，應予依法論科。
二、論罪科刑：
(一)按刑法第321條第1項第3款之攜帶兇器竊盜罪，係以行為人
    攜帶兇器竊盜為其加重條件，此所謂兇器，其種類並無限制
    ，凡客觀上足以對人之生命、身體、安全構成威脅，具有危
    險性之兇器均屬之。且只須於實施竊盜行為時，在客觀上行
    為人攜帶兇器，不論兇器係於未行竊前即隨身攜帶持有，或
    在竊盜現場臨時拾取持用，亦不論兇器屬何人所有或行為人
    實際上是否持該兇器以實施竊盜行為，均在所不問。
(二)查被告就事實欄一(一)持以行竊所用之物，被告自陳係廣告
    旗幟塑膠桿上之鐵條，鐵條部分約15公分長，是用來固定旗
    幟所用等語，依監視器畫面可見該物為細長條、長度非短、
    質地堅硬，如持以揮舞，客觀上足對人之生命、身體、安全
    構成威脅，應認為兇器；又被告就事實欄一(三)係持客觀上
    得為兇器使用之一字螺絲起子行竊；是核被告就事實欄一(
    一)、(三)所為，均係犯刑法第321條第1項第3款之攜帶兇器
    竊盜罪。被告就附表編號2、4、5所為，均係犯刑法第320條
    第1項之竊盜罪；附表編號3、6、7、9所為，均係犯刑法第3
    20條第3項、第1項之竊盜未遂罪。
(三)被告所犯上開9罪，犯意各別，行為互殊，應予分論併罰。
(四)附表編號3、6、7、9部分，被告已著手於竊盜行為，惟未竊
    得財物，均為未遂犯，爰依刑法第25條第2項之規定，減輕
    其刑。
(五)爰審酌被告不思以正途獲取所需，恣意竊取他人財物，顯無
    尊重他人財產權之觀念，所為實屬不該，且其前已有數次竊
    盜前科，素行非佳，惟念其犯後坦承犯行，態度尚可，兼衡
    其為支付配偶產檢費用方為本案犯行之犯罪動機、目的、手
    段、情節、竊得財物之價值非鉅，暨其自陳高職畢業之智識
    程度、已婚、須扶養配偶及甫出生子女之家庭經濟生活狀況
    等一切情狀，分別量處如附表編號所示之刑，並就不得易科
    罰金部分定其應執行刑，暨就得易科罰金部分定其應執行刑
    及諭知易科罰金之折算標準。
三、沒收：
(一)被告竊得事實欄所示各次之犯罪所得，雖未扣案，仍應依刑
    法第38條之1第1項、第3項規定宣告沒收，並諭知於全部或
    一部不能沒收或不宜執行沒收時，追徵其價額。
(二)至扣案被告犯案所穿著之安全帽1頂、黑色鞋子1雙、灰色上
    衣、黑色上衣、褲子各1件、斜背包1個，雖係被告所有，然
    僅為被告單純穿著之衣物，並未使用於本案犯行，爰不予宣
    告沒收。　　
據上論斷，應依刑事訴訟法第273條之1第1項、第299條第1項前
段，判決如主文。
本案經檢察官楊聰輝提起公訴，檢察官鄭安宇到庭執行職務。
中　　華　　民　　國　　111 　年　　3 　　月　　8 　　日
                  刑事第三庭    法  官  胡佩芬
以上正本證明與原本無異。
如不服本判決應於收受判決後20日內向本院提出上訴書狀，並應
敘述具體理由。其未敘述上訴理由者，應於上訴期間屆滿後20日
內向本院補提理由書（均須按他造當事人之人數附繕本）「切勿
逕送上級法院」。
告訴人或被害人如對本判決不服者，應具備理由請求檢察官上訴
，其上訴期間之計算係以檢察官收受判決正本之日期為準。
中　　華　　民　　國　　111 　年　　3 　　月　　8 　　日
                                書記官  林明俊
附錄本案論罪科刑法條：
中華民國刑法第320條
意圖為自己或第三人不法之所有，而竊取他人之動產者，為竊盜
罪，處5年以下有期徒刑、拘役或50萬元以下罰金。
意圖為自己或第三人不法之利益，而竊佔他人之不動產者，依前
項之規定處斷。
前二項之未遂犯罰之。 
中華民國刑法第321條
犯前條第1項、第2項之罪而有下列情形之一者，處6月以上5年以
下有期徒刑，得併科50萬元以下罰金：
一、侵入住宅或有人居住之建築物、船艦或隱匿其內而犯之。
二、毀越門窗、牆垣或其他安全設備而犯之。
三、攜帶兇器而犯之。
四、結夥三人以上而犯之。
五、乘火災、水災或其他災害之際而犯之。
六、在車站、港埠、航空站或其他供水、陸、空公眾運輸之舟、
    車、航空機內而犯之。
前項之未遂犯罰之。
附表：　　　　　　　　　
編號 犯罪事實 被害人 罪名、宣告刑及沒收 1 事實欄一 （一） 詹靜華 謝尚杰犯攜帶兇器竊盜罪，處有期徒刑柒月。未扣案之犯罪所得新臺幣壹佰元沒收，於全部或一部不能沒收或不宜執行沒收時，追徵其價額。 2 事實欄一 （二） 余世音 謝尚杰犯竊盜罪，處拘役拾伍日，如易科罰金，以新臺幣壹仟元折算壹日。未扣案之犯罪所得新臺幣壹佰伍拾元沒收，於全部或一部不能沒收或不宜執行沒收時，追徵其價額。 3 事實欄一 （二） 楊舒淯 謝尚杰犯竊盜未遂罪，處拘役拾日，如易科罰金，以新臺幣壹仟元折算壹日。 4 事實欄一 （二） 黃怡萱 謝尚杰犯竊盜罪，處拘役拾伍日，如易科罰金，以新臺幣壹仟元折算壹日。未扣案之犯罪所得口罩壹包沒收，於全部或一部不能沒收或不宜執行沒收時，追徵其價額。 5 事實欄一 （二） 賴志和 謝尚杰犯竊盜罪，處拘役拾伍日，如易科罰金，以新臺幣壹仟元折算壹日。未扣案之犯罪所得新臺幣拾伍元沒收，於全部或一部不能沒收或不宜執行沒收時，追徵其價額。 6 事實欄一 （二） 洪玉佩 謝尚杰犯竊盜未遂罪，處拘役拾日，如易科罰金，以新臺幣壹仟元折算壹日。 7 事實欄一 （二） 楊李玉雲 謝尚杰犯竊盜未遂罪，處拘役拾日，如易科罰金，以新臺幣壹仟元折算壹日。 8 事實欄一 （三） 黃源銘 謝尚杰犯攜帶兇器竊盜罪，處有期徒刑柒月。未扣案之犯罪所得新臺幣壹仟伍佰捌拾元沒收，於全部或一部不能沒收或不宜執行沒收時，追徵其價額。 9 事實欄一 （四） 蘇沛萱 謝尚杰犯竊盜未遂罪，處拘役拾日，如易科罰金，以新臺幣壹仟元折算壹日。